【裁判字號】    98,易,600
【裁判日期】    980330
【裁判案由】    竊盜
【裁判全文】
臺灣臺北地方法院刑事判決               98年度易字第600號
公  訴  人  臺灣臺北地方法院檢察署檢察官
被      告  丙○○
                    （另案在臺灣基隆看守所羈押中）
上列被告因竊盜案件，經檢察官提起公訴（98年度偵字第5790號
），被告於準備程序中就被訴事實為有罪之陳述，經本院告知簡
式審判程序之旨，並聽取被告與公訴人之意見後，本院裁定進行
簡式審判程序，並判決如下：
    主  文
丙○○攜帶兇器竊盜，累犯，處有期徒刑玖月；又攜帶兇器竊盜
，累犯，處有期徒刑玖月；又攜帶兇器竊盜，累犯，處有期徒刑
玖月。應執行有期徒刑壹年柒月。
    事  實
一、丙○○前於民國94年間因竊盜案件，經臺灣基隆地方法院以
    94年度易緝字第18號判決判處有期徒刑7 月確定，又於同年
    間因詐欺案件，經臺灣基隆地方法院以95年度易緝字第21號
    判決判處有期徒刑8 月，嗣經臺灣高等法院以95年度上易字
    第1874號判決撤銷改判處有期徒刑1 年，復經臺灣高等法院
    以96年度聲減字第234 號裁定依中華民國96年罪犯減刑條例
    減為有期徒刑6 月確定，上開2 案件經接續執行，於96年7
    月16日執行完畢出監。詎仍不知悔改，而為下列不法行為：
  (一)於98年2 月15日21時許，基於意圖為自己不法所有之犯意，
    在臺北市○○區○○路3 段188 號B1停車場內，持其在該停
    車場內拾得客觀上對於人之生命、身體及安全構成威脅，可
    供兇器使用之螺絲起子1 支，敲破甲○○所有車牌號碼6007
    -UD 號自小客車之左後車窗（毀損部分未據告訴）進入車內
    ，竊取放置在該自小客車內之中國信託商業銀行信用卡、中
    國石油貴賓卡、PONDEROSA STEAKHOUSE會員卡各1 張、喜來
    登飯店會員卡2 張、名片夾1 個等物得手後逃逸。
  (二)於98年2 月20日15時許，基於意圖為自己不法所有之犯意，
    在臺北市大安區○○○路260 巷47號B1停車場內，持上開客
    觀上對於人之生命、身體及安全構成威脅，可供兇器使用之
    螺絲起子1 支，敲破乙○○所有車牌號碼1267-KS 號自小客
    車之右後車窗（毀損部分未據告訴）進入車內，竊取放置在
    該自小客車內之零錢幣共計約新臺幣（下同）600 元得手後
    逃逸。
  (三)於98年2 月22日15時許，基於意圖為自己不法所有之犯意，
    在臺北市大安區○○○路260 巷47號B1停車場內，持上開客
    觀上對於人之生命、身體及安全構成威脅，可供兇器使用之
    螺絲起子1 支，敲破張琛惠向和運租車股份有限公司租用車
    牌號碼6055-RR 號自小客車之右後車窗（毀損部分未據告訴
    ）進入車內，竊取放置在該自小客車內之國道高速公路回數
    71張、零錢幣約共計100 元、鑰匙2 支、車庫遙控器1 只得
    手後逃逸。
  (四)嗣於98年2 月25日20時40分許，因丙○○在臺北市○○○路
    260 巷45號地下室過夜，且該棟住戶之自小客車遭人打破竊
    取車內財物，經住戶向警方檢舉，遂為警在臺北市○○○路
    260 巷45號地下室盤查查獲，並扣得中國信託商業銀行信用
    卡、中國石油貴賓卡、PONDEROSA STEAKHOUSE會員卡各1 張
    、喜來登飯店會員卡2 張、名片夾1 個、鑰匙2 支、車庫遙
    控器1 只（上開贓物均已發還所有人）及丙○○拾獲供犯上
    開竊盜犯行所用之螺絲起子1 支，而查悉上情。
二、案經臺北市政府警察局大安分局報請臺灣臺北地方法院檢察
    署檢察官偵查起訴。
    理  由
一、按本件被告丙○○所犯係死刑、無期徒刑、最輕本刑為3 年
    以上有期徒刑以外之罪，其於準備程序就前揭被訴事實為有
    罪之陳述，經告知簡式審判程序之旨，並聽取其與公訴人之
    意見後，本院認無不得或不宜改依簡式審判程序進行之處，
    爰依刑事訴訟法第273條之1 第1 項、第284 條之1 ，裁定
    本件進行簡式審判程序，合先敘明。
二、訊據被告對於上揭犯罪事實坦承不諱，且經證人甲○○、乙
    ○○、張琛惠於警詢中證述明確，並有扣押筆錄、扣押物品
    目錄表各1 份、臺北市政府警察局大安分局物品發還領據2
    張在卷可稽，復有螺絲起子1 支扣案可佐，經調查上開證據
    ，足見被告之自白與事實相符，自可採為認定被告有罪之依
    據。從而本件事證明確，被告3 次竊盜犯行堪以認定，應予
    依法論科。
三、查被告持供其犯上開竊盜犯行所用之螺絲起子1 支，全長約
    21.3公分，塑膠把柄，前端為鐵製材質，鐵製部分長約12.5
    公分，前端呈一字扁平狀，此經本院於審理程序時勘驗在卷
    ，客觀上足以傷害人之生命、身體，自屬具有危險性之兇器
    。核被告3 次竊盜行為所為，均係犯刑法第321 條第1 項第
    3 款之攜帶兇器竊盜罪。被告先後3 次竊盜犯行，犯意各別
    ，行為互殊，應予分論併罰。被告前於94年間因竊盜案件，
    經臺灣基隆地方法院以94年度易緝字第18號判決判處有期徒
    刑7 月確定，又於同年間因詐欺案件，經臺灣基隆地方法院
    以95年度易緝字第21號判決判處有期徒刑8 月，嗣經臺灣高
    等法院以95年度上易字第1874號判決撤銷改判處有期徒刑1
    年，復經臺灣高等法院以96年度聲減字第234 號裁定依中華
    民國96年罪犯減刑條例減為有期徒刑6 月確定，上開2 案件
    經接續執行，於96年7 月16日執行完畢出監，有臺灣高等法
    院被告前案紀錄表在卷可稽，被告前受有期徒刑執行完畢，
    5 年內故意再犯本件最重本刑為有期徒刑以上之罪，為累犯
    ，應依刑法第47條第1 項規定加重其刑。至被告為警查獲之
    過程，係因其遭住在臺北市○○○路260 巷45號該棟大樓之
    住戶檢舉可能係數日前打破在該大樓地下室停放之自小客車
    車窗竊取車內財物之人，經警方前往盤查並要求被告出示背
    包內物品，發現不屬於被告之信用卡、會員卡等物，追問被
    告是否為該地下室之竊盜犯行，被告遂坦承為其所為，惟被
    告當時並未供出在臺北市○○區○○路3 段188 號B1停車場
    內竊取甲○○自小客車內財物之竊盜犯行，此有公務電話紀
    錄1 份存卷可查，是被告向警方供出其在臺北市○○○路
    260 巷45號地下室所為竊盜犯行前，其犯罪已為警所發覺，
    另因警方在其背包內發現甲○○之信用卡、會員卡，經聯繫
    甲○○於98年2 月26日1 時至警局製作筆錄，亦得知被告在
    臺北市○○區○○路3 段188 號B1停車場內所犯之竊盜犯行
    ，是被告縱使於同日15時14分在警局中製作筆錄時供出本件
    犯行，惟該犯行既已為警方發覺，其陳述自己犯罪之事實，
    只可謂為自白，不能認為自首，併此敘明。爰審酌被告為貪
    圖不法利益，不思以正當途徑努力獲取財物，竟任意竊取他
    人之物，欠缺尊重他人財產法益之觀念，且攜帶兇器行竊，
    危害社會治安，所為實不足取，然念其犯後坦承所有犯行，
    態度尚可，再參以其所竊得之財物價值及其犯罪手段等一切
    情狀，分別量處如主文所示之刑，並定其應執行之刑，以示
    儆懲。扣案之螺絲起子1 支，為被告在臺北市○○區○○路
    3 段188 號B1停車場內拾得，並非被告所有，此經被告於本
    院審理時陳明在卷，是該螺絲起子在法律上之所有人得依法
    向被告請求返還，爰不予宣告沒收，附此敘明。
據上論斷，應依刑事訴訟法第273 條之1 第1 項、第284 條之1
、第299 條第1 項前段，刑法第321 條第1 項第3 款、第47條第
1 項、第51條第5 款，判決如主文。
本案經檢察官蔡彥守到庭執行職務。
中    華    民    國    98    年    3     月    30    日
                  刑事第十八庭  法  官  林芳華
以上正本證明與原本無異。
如不服本判決應於收受送達後10日內向本院提出上訴書狀，並應
敘述具體理由；其未敘述上訴理由者，應於上訴期間屆滿後20日
內向本院補提理由書（均須按他造當事人之人數附繕）「切勿逕
送上級法院」。
                                書記官  林鈴芬
中    華    民    國    98    年    3     月    30    日
附錄本案論罪科刑法條
刑法第321條第1項
犯竊盜罪而有左列情形之一者，處 6 月以上、 5 年以下有期徒
刑：
一、於夜間侵入住宅或有人居住之建築物、船艦或隱匿其內而犯
之者。
二、毀越門扇、牆垣或其他安全設備而犯之者。
三、攜帶兇器而犯之者。
四、結夥三人以上而犯之者。
五、乘火災、水災或其他災害之際而犯之者。
六、在車站或埠頭而犯之者。


司法院資訊處製作；財團法人民間司法改革基金會備份。
